臺灣高等法院民事判決　　　　　　　　 96年度上易字第272號
上　訴　人
即被上訴人　　乙○○
兼訴訟代理人　丁○○
共　　　同
訴訟代理人　　丙○○
被　上訴人　　戊○○
被上訴人即
上訴人兼訴
訟代理人　　　甲○○
上列當事人間因損害賠償事件，上訴人對於中華民國96年1月29
日臺灣桃園地方法院95年度訴字第1235號第一審判決各自提起上
訴，本院於96年7月31日言詞辯論終結，判決如下：
    主  文
一、原判決關於：(一)命甲○○給付丁○○超過新台幣拾貳萬柒仟
    陸佰零捌元，乙○○超過新台幣肆萬貳仟玖佰肆拾伍元本息
    部分；(二)駁回丁○○、乙○○下開第四項之訴部分；及(三)訴
    訟費用之裁判均廢棄。
二、上開廢棄部分，丁○○、乙○○在第一審之訴駁回。
三、甲○○其餘上訴駁回。
四、戊○○應給付丁○○新台幣陸萬玖仟伍佰柒拾陸元、乙○○
    新台幣貳萬仟肆佰拾伍元及均自民國九十五年十月五日起
    至清償日止按年息百分之五計算之利息。
五、本判決第一項、第四項，如甲○○、戊○○，其中一人已為
    給付，在其給付範圍，另一人即免給付之義務。
六、丁○○、乙○○其餘上訴駁回。
七、第一、二審訴訟費用由甲○○、戊○○負擔二分之一，餘由
    丁○○、乙○○負擔。
    事實及理由
一、上訴人即被上訴人乙○○、丁○○起訴主張：兩造均為訴外
    人張鄒正蓮前所招募之合會會員，迨民國（下同）85年8月
    間，張鄒正蓮因週轉不靈乃宣佈倒會。同年10月12日，其債
    權人含兩造等共百餘人召開第1次債權人會議（下稱第1次債
    權人會議）共商債權處理方案。會中，全體債權人選出被上
    訴人即上訴人甲○○及訴外人廖幸、黃教文、邱金亮、曾秀
    琴、吳桂英等共11人為債權人代表（下稱債權人代表），受
    託為全體債權人處理「保管張鄒正蓮及其夫訴外人張光河、
    子張文樑、張文鵬所提出為供償債之不動產權狀、各類動產
    及監督財產變賣過程暨將變賣所得依比率平均分配予各債權
    人」之事務。於該次會議，債權人代表接管張鄒正蓮等人之
    房屋，並將門牌號碼桃園縣平鎮市○○路81、89、87、91號
    之房地（下稱系爭房地）所有權狀正本交予債權人代表收執
    保管，其後，系爭房地所有權狀復改由甲○○負保管之責，
    嗣同年10月21日召開債權人代表會議（下稱債權人代表會議
    ），經決議再由甲○○將系爭房地所有權狀交與訴外人陳鄭
    權律師保管。惟甲○○及被上訴人戊○○竟違背債權人代表
    會議委託之任務，未經債權人代表會議同意，即夥同張鄒正
    蓮向陳鄭權律師訛稱已取得全體債權人同意解除委任，並取
    回系爭房地所有權狀正本，戊○○並接受甲○○複委託代為
    保管系爭房屋中91號房地所有權狀。嗣張鄒正蓮將系爭房地
    全數賣出，所得餘款1,350萬元未交與全體債權人平均分配
    ，經統計結果，出面登記確認債權額之債權人共169人，確
    認之債權額為新臺幣（下同）1億3,021萬8,530元，則每一
    債權人至少受到減少受償10.3671%之損害（13,500,000÷13
    0,218,530＝10.3671%）。查丁○○對張鄒正蓮之債權額為3
    12萬元、乙○○之債權額為105萬元，是乙○○、丁○○因
    甲○○、戊○○之上開背信行為分別受有32萬3,453元（312
    0,000×10.3671%＝323,453）及10萬8,85 4元（1,050,000
    ×10.3671%＝108,854）之損害。為此，爰先依委任之法律
    關係請求，如不能依該法律關係獲判勝訴，則依不當得利與
    無因管理之法律關係提起本件訴訟，請求甲○○、戊○○應
    連帶給付丁○○、乙○○上開金額及均自86年7月30日起至
    清償日止，按年息5%計算之利息等情。原審判命甲○○應給
    付丁○○13萬1,664元、乙○○4萬4,310元及均自95年10月5
    日起至清償日止，按年息5%計算之利息，並駁回丁○○、乙
    ○○其餘之訴。丁○○、乙○○及甲○○均對其敗訴部分聲
    明不服，提起上訴，丁○○、乙○○並於本院聲明：(一)原判
    決對於丁○○、乙○○不利部分廢棄；(二)請求判令甲○○應
    再給付丁○○19萬1,786元、乙○○6萬4,540元，及自原法
    院88年自字第173號起訴狀送達甲○○之翌日起至清償日止
    ，按年息5%計算之利息；(三)請求戊○○應與甲○○負連帶給
    付責任及給付利息；(四)訴訟費用由甲○○、戊○○負擔。另
    對甲○○之上訴，聲明：(一)上訴駁回；(二)訴訟費用由對造負
    擔。
二、甲○○、戊○○則以：張鄒正蓮並未宣告破產，仍得對債權
    人中之一人為任意清償，縱使先前曾同意將系爭房地所有權
    狀交出供清償債務之用，亦可本於寄託之法律關係隨時請求
    返還，無需徵詢其他債權人同意，亦未造成債權人之損害。
    又甲○○一開始即未保管系爭房地中81號房地（張鄒正蓮所
    有）之所有權狀，要無擅自返還權狀而有違背任務之情事。
    另系爭房地中87、89號之房地，在清償具有優先受償之抵押
    權債權後，已無餘款，對其他不具優先性之普通債權人並無
    造成損失。又張光河所有之系爭房地中91號房地，因遭其本
    身之債權人聲請強制執行，張光河為求自行高價出售，乃要
    求甲○○返還該房地所有權狀，並請求其債權人撤回執行，
    嗣張光河在賣出系爭房地中91號房地後，尚有餘款135萬6,9
    17元代張鄒正蓮清償會款，丁○○、乙○○亦有獲得分配，
    而戊○○乃係因對張光河有611萬元之借款債權而合法受償
    出售系爭房地中91號房地價款中之300萬元，並無取得不法
    利益等語，資為抗辯，並於本院答辯聲明：(一)上訴駁回；(二)
    訴訟費用由丁○○、乙○○負擔。另甲○○亦提起上訴，聲
    明：(一)原判決不利於甲○○部分廢棄；(二)上廢棄部分，駁回
    丁○○、乙○○在第一審之訴；(三)第一、二審訴訟費用均由
    丁○○、乙○○負擔。
三、兩造不爭執之事實：
    (一)張鄒正蓮前曾招募合會，兩造均為會員，85年8月間其因
      週轉不靈乃宣佈倒會。第1次債權人會議中，甲○○及廖
      幸、黃教文、邱金亮、曾秀琴、吳桂英等共11人經全體債
      權人推舉為債權人代表，受託為全體債權人處理「保管張
      鄒正蓮及其夫張光河、子張文樑、張文鵬所提出為供償債
      之不動產權狀、各類動產及監督財產變賣過程暨將變賣所
      得依比率平均分配予各債權人」之事務。於該次會議，代
      表會接管張鄒正蓮等人之房屋，並將門牌號碼為桃園縣平
      鎮市○○路91號（張鄒正蓮之夫張光河所有）、89號（張
      鄒正蓮之子張文鵬所有）、87號（張鄒正蓮之子張文樑所
      有）之房地所有權狀正本交予債權人代表收執保管，在第
      2次債權人代表會議之後，甲○○便將4間房屋之權狀交付
      予陳鄭權律師保管。
    (二)甲○○因上開行為而遭原法院88年度自字第173號刑事判
      決判處拘役40日，並經本院92年度上易字第1360號刑事判
      決判決確定；戊○○則亦遭原法院93年度訴字第1239號刑
      事案件判處拘役40日確定在案。
    (三)丁○○、乙○○曾以前揭事實，基於侵權行為損害賠償請
      求權向甲○○提起訴訟，經原法院92年度重訴字第212號
      、本院93年度上字第48號民事判決以罹於時效為由，駁回
      其訴確定在案。
四、兩造爭執要旨：(一)甲○○是否有受全體債權人委任保管系爭
    房地所有權狀之義務？是否應負損害賠償之責？(二)戊○○與
    債權人間有無委任關係應否負侵權行為損害賠償之責？(三)戊
    ○○若與債權人無委任關係存在乙○○、丁○○得否依無因
    管理或不當得利之法則請求戊○○為給付或返還不當得利？
    茲分述之：
    (一)甲○○係受全體債權人委託保管系爭房地所有權狀其違反
      受委任人之義務部分，應負損害賠償責任：
      經查，甲○○、戊○○曾於原法院88年度自字第173號刑
      事案件及該院93年度訴字第1239號刑事案件審理中承認，
      甲○○曾於第一次債權人會議中受全體債權人之推舉，擔
      任鄒正蓮之債權人代表，受託為全體債權人處理「保管鄒
      正蓮及其夫張光河、子張文樑、張文鵬所提出為供償債之
      不動產權狀、各類動產及監督財產變賣過程暨將變賣所得
      依比率平均分配予各債權人」之事務，會後出面登記確認
      債權額之債權人共169人，確認之債權額則為130,218,530
      元，並由債權人代表廖幸、曾秀琴負責保管系爭房地中張
      光河所有門牌號碼為91號之房地所有權狀共7紙，嗣後廖
      幸、曾秀琴因故不願再保管前述房地所有權狀，乃交予甲
      ○○轉交陳鄭權律師保管，旋又由甲○○指示戊○○會同
      張鄒正蓮、吳桂英共同向陳鄭權律師取回權狀，由戊○○
      代為保管。惟張鄒正蓮隨即於86年6月間委託訴外人天林
      房屋公司出售前揭房地，戊○○乃持其對張光河債權之執
      行名義，對前述房地聲請強制執行，張鄒正蓮私下與戊○
      ○及其他2名亦已對前揭房地聲請強制執行之債權人鍾元
      合、楊桂真交涉，允諾在房地出售後，將優先清償戊○○
      及鍾元合、楊桂真各3,000,000元、1,500,000元及1,000,
      000元合計5,500,000元，要求戊○○等人撤回前述強制執
      行之聲請，俾利將房地出脫。戊○○同意前約，乃撤回聲
      請，並將前開7紙權狀交還張鄒正蓮，張鄒正蓮因此順利
      將前述房地以29,000,000元出售予訴外人朱香蘭，扣除前
      順位抵押債權後，實得款項為6,856,917元，張鄒正蓮並
      依約償還戊○○與鍾元合、楊桂真前開約定款項，餘款
      1,356,916元始償還其他債權人，張鄒正蓮前揭出售房地
      之所得，因此未能按原先議定之方式，即按債權人所登記
      之債權額比例分配與乙○○、丁○○及其他全體債權人等
      情不諱，惟渠等皆否認有何違背委任任務之損害賠償行為
      。
      1.按「稱委任者，謂當事人約定，一方委託他方處理事務
        ，他方允為處理之契約。」、「受任人因處理委任事務
        有過失，或因逾越權限之行為所生之損害，對於委任人
        應負賠償之責。」、「受任人應自己處理委任事務。但
        經委任人之同意或另有習慣或有不得已之事由者，得使
        第三人代為處理。」、「受任人違反前條之規定，使第
        三人代為處理委任事務者，就該第三人之行為，與就自
        己之行為，負同一責任。」民法第528條、第544條、第
        537條、第538條第1項分別定有明文。本件甲○○、戊
        ○○雖抗辯渠等係與張鄒正蓮成立寄託關係，而寄託人
        得隨時請求返還，故渠等將前述房地所有權狀返還張鄒
        正蓮，並未造成其他債權人損害云云。惟查，甲○○曾
        於第一次債權人會議中受託為全體債權人處理「保管鄒
        正蓮及其夫張光河、子張文樑、張文鵬所提出為供償債
        之不動產權狀、各類動產及監督財產變賣過程暨將變賣
        所得依比例平均分配予各債權人」之事務，已如前述，
        而其受乙○○、丁○○及其他全體債權人委託處理事務
        之範圍尚包括替乙○○、丁○○及其他全體債權人保管
        張光河所有系爭房地中91號房地之所有權狀，以防止債
        務人張鄒正蓮與張光河私下變賣財產，損害乙○○、丁
        ○○及其他全體債權人之債權受償可能，故其與彼等間
        自當成立委任關係無誤。況張光河交出權狀予債權人代
        表並非意在寄託，實係寓有欲以之充為債務清償擔保之
        性質，此徵之張光河於原法院88年度自字第173號刑事
        案件審理時陳明：「債權人協議時，我同意提供房子幫
        太太還錢。」等語即明（見原法院前案卷第80頁反面）
        ，故甲○○應非如其所陳稱，保管張光河名下所有系爭
        房地中91號房地所有權狀之行為，僅與張鄒正蓮、張光
        河間成立寄託關係而已。且甲○○於85年10月12日受彼
        等之委託處理前述事務，乃係經渠等計算衡量後，認甲
        ○○確有能力處理前述償債事宜始委任之，故依據民法
        上委任關係之規定，甲○○應當自己處理前述委任事務
        ，且依該事務之本質，亦不適宜複委任予第三人處理，
        故甲○○指示戊○○會同張鄒正蓮、吳桂英共同向陳鄭
        權律師取回張光河所有之前述房地所有權狀，並由戊○
        ○代為保管乙節，即應認甲○○未經彼等之同意，而使
        第三人之戊○○代為處理甲○○受任事務中之部分事宜
        ，依前述法文規定，甲○○就戊○○之行為，應與就自
        己之行為，負同一責任。
      2.甲○○既擔任債權人代表，受託為全體債權人處理前述
        償債事務，自當善盡其責，以謀求本人即全體債權人之
        利益，職是，甲○○於張鄒正蓮自戊○○處取回張光河
        所有之前述房地所有權狀後，在張鄒正蓮委託天林房屋
        公司代為出售前述房地時，竟不維護其他全體債權人之
        利益，而出面與聞售屋過程，此據訴外人即天林房屋公
        司之總經理謝文彬於原法院93年度訴字第1239號刑事案
        件審理時述明（見原法院前述卷宗第87頁），甲○○甚
        至並於戊○○交付受託保管之張光河所有前述房地所有
        權狀，以助張鄒正蓮過戶使用時，非但未為其他全體債
        權人之利益禁止，反助戊○○受領張光河出售前述房地
        後，替張鄒正蓮償債之金額，亦經謝文彬於前案證稱：
        張鄒正蓮同意償還戊○○債權部分之金額，是由謝文彬
        以出售張光河所有之前述房地所得價金中，以簽發支票
        方式給付告戊○○，甲○○、戊○○共同領取等語，足
        認甲○○對於張鄒正蓮允諾張光河名下所有系爭房地91
        號房地部分價款將優先清償積欠戊○○債務之事，自屬
        詳悉，明顯有違其受託應依比率平均分配售屋價款之原
        則，必將損及其他債權人之利益，當亦為其所預見，是
        以為善履所受託付之委任任務，甲○○知悉此一損及其
        他債權人利益之情事，其自當悍然拒絕配合，甲○○捨
        此不為，竟協助其妻即戊○○幫助張鄒正蓮出售張光河
        所有前述房地，使戊○○得以先於其他債權人受償，顯
        然對全體債權人之利益有損，要已致乙○○、丁○○及
        其他債權人各受有債權額因此減少受償百分之4.09之損
        害（即原本可供全體債權人分配之5,500,000元（即將
        91號房屋賣得價金優先分給戊○○、鍾元合、楊桂真各
        3,000,000元、1,500,000元、1,000,000元，合計
        5,500,000，此為兩造所不爭，亦即乙○○、丁○○要
        求拿出來重新分配部分）÷確認之債權額134,550,330
        元（即130,218,530＋6,110,000－1,778,200）明顯有
        忝厥職，愧負所託，況甲○○就戊○○之行為，應與自
        己之行為負同一責任乙節，已如前述。故乙○○、丁○
        ○既均為債權人之一，甲○○顯然因處理委任事務時有
        故意致生損害於乙○○、丁○○之行為，其對於乙○○
        、丁○○應負賠償之責。
      3.甲○○違背委任任務之行為，造成乙○○、丁○○及其
        他全體債權人各受有債權額因此減少受償百分之4.09
        之損害乙節，已如前述，丁○○對張鄒正蓮之債權額為
        3,120,000元、乙○○之債權額為1,050,000元，此為甲
        ○○所不爭執，是丁○○、乙○○因甲○○之行為受有
        短少受償127,608元（3120,000×4.09％＝127,608）及
        42,945元（1,050,000×4.09％＝42,945）之損害。又
        給付無確定期限者，債務人於債權人得請求給付時，經
        其催告而未為給付，自受催告時起，負遲延責任。其經
        債權人起訴而送達訴狀或依督促程序送達支付命令，或
        為其他相類之行為者，與催告有同一之效力。遲延之債
        務，以支付金錢為標的者，債權人得請求依法定利率計
        算之遲延利息，民法第229條第2項、第233條第1項前段
        分別定有明文。從而，原審以丁○○、乙○○基於民法
        第544條規定分別請求甲○○賠償127,608元及42,945元
        ，及均自起訴狀繕本送達翌日之95年10月5日起至清償
        日止，按年息百分之5計算之利息即屬有據，應予准許
        ，逾此部分，於法無據，應予駁回。
      4.至乙○○、丁○○主張甲○○另有受託保管系爭房地中
        ，門牌號碼為81、87、89號等三棟房地所有權狀，竟私
        擅返還張鄒正蓮俾利其出售，得款亦未用以清償債務，
        因認甲○○亦應就此部分違背委任任務造成乙○○、丁
        ○○之損害，負擔損害賠償責任云云。經查，當初轉交
        陳鄭權律師保管之權狀雖兼括金陵路81號之房地，惟廖
        幸及曾秀琴於原法院88年度自字第173號刑事案件審理
        時均結證稱：「（問：鄒正蓮名義那1棟即81號權狀有
        交你們？）答：沒有‧‧‧（問：交那幾棟權狀？）答
        ：張光河、張文鵬及張文樑的等語。」（見原法院前述
        卷宗第82頁），換言之，甲○○原未保管金陵路81  號
        房地之權狀，因之，陳律師取得該棟房地之權狀顯非來
        自於甲○○，則其嗣後自亦不可能將之交還甲○○，甲
        ○○係始終未曾保管81號房地權狀之情，至為明顯，甲
        ○○既未曾保管，要無所謂擅自返還而違背其任務之情
        事可言。乙○○、丁○○質疑原法院88年自字第173 號
        刑事判決之認定，謂：「惟81號究初是交由何債權人保
        管？該刑事判決未例調查，並無法釐清甲○○嗣後有無
        保管81號房屋權狀之事證？」等語，然查「當事人主張
        有利於己之事實者，就其事實有舉證之責任。」民事訴
        訟法第277條第1項前段定有明文。乙○○、丁○○既主
        張甲○○有保管81號房屋所有權狀，則甲○○有保管之
        事實，自應由乙○○、丁○○負責舉證，乃二人均未就
        此負舉證責任，空言指摘刑事庭未為詳查云云，其此部
        分之主張委不足採。次查，訴外人即承辦出售桃園縣平
        鎮市○○路87及89號2棟房地事宜之新竹區中小企業銀
        行金陵分行經理彭文炎於本院前案調查時結證稱：「（
        問：金陵路87及89號）答：我們有設定抵押權‧‧‧（
        問：扣除抵押債權金額外，有付張鄒正蓮錢？）答：沒
        有，買屋之總價款是62,000,000元，張光河也欠我們押
        租金及貸款債務，互相抵掉了，故未給他們錢等語。」
        （見原法院前述卷宗82頁反面），準此，與售屋價金相
        抵銷者，既為以該2棟房地設定抵押權所擔保而具有優
        先受償性之債權額，且經抵銷後已無餘款可供其他普通
        債權人分配，顯見該2棟房地本不具有可用以清償其他
        債權之剩餘價值，進言之，即其他普通債權人對該2棟
        房地之變現價值實無置啄及得均霑其利之餘地，非可供
        充為滿足債權之適格財產，因之，在買主為抵押權人且
        其債權額恰等於售屋價金之情況下，權狀縱係由甲○○
        交還張鄒正蓮以利辦理過戶事宜，核亦屬不得不然之舉
        ，對其他債權人之利益無所損益，自無違背委任任務之
        情事可言。故乙○○、丁○○請求甲○○賠償系爭房地
        81、87、89號房地出售造成乙○○、丁○○及全體債權
        人之損害部分，即屬無據，應予駁回。
    (二)戊○○與債權人間無委任關係存在，其不應負損害賠償責
      任：
      戊○○其並未受全體債權人之委託代為處理前述「保管鄒
      正蓮及其夫張光河、子張文樑、張文鵬所提出為供償債之
      不動產權狀、各類動產及監督財產變賣過程暨將變賣所得
      依比率平均分配予各債權人」之事務，而僅係受甲○○之
      複委任代為處理甲○○受任處理事務中，有關於保管張光
      河所有系爭房地中91號房地所有權狀該部分之事務，且此
      部分複委任亦未得全體債權人之同意，故被告戊○○與全
      體債權人間並無委任關係之存在，乙○○、丁○○主張戊
      ○○應依據與乙○○、丁○○間之委任契約負責，即屬無
      據。
    (三)戊○○與債權人間無委任關係存在，乙○○、丁○○不成
      立無因管理，但得依不當得利之法則請求溫霞返還所受之
      金額：
      乙○○、丁○○主張依據無因管理之規定請求戊○○負擔
      損害賠償責任，惟戊○○既受甲○○之複委任代為保管前
      述張光河所有之房地所有權狀，則戊○○即難謂係基於無
      因管理之意思為乙○○、丁○○及其他全體債權人保管，
      故乙○○、丁○○主張戊○○與乙○○、丁○○及其他全
      體債權人間成立無因管理，亦屬無據。末按「無法律上之
      原因而受利益，致他人受損害者，應返還其利益。雖有法
      律上之原因，而其後已不存在者，亦同。」民法第179條
      定有明文。戊○○自張鄒正蓮出售張光河所有之房地價款
      中受償3,000,000元，戊○○主張其係本於戊○○對張鄒
      正蓮及張光河之6,110,000元債權本金乙節，此有桃園縣
      平鎮市調解委員會85年度民調字第333號調解書為證（見
      原審卷第178頁），該調解書業經原審法院核定，與民事
      確定判決有同一之效力（見鄉鎮市調解條例第27條第2項
      ），乙○○、丁○○空言戊○○對張鄒正蓮、張光河之
      6,110,000元債權為不實在云云，其並未舉證以實其說，
      此部分主張難謂有理由。堪信張鄒正蓮、張光河確實對戊
      ○○有前述債務存在，故應將此6,110,000元列入債權總
      額，因其中已申報1,778,200故應將4,331,800元加入債權
      總額中（計算式：6,110,000－1,778,200＝4,331,800）
      戊○○雖有上開債權但其依債權比率只能分配269,500（
      計算式5,500,000×0000000/000000000＝269,500元超過
      之部分即屬不當得利（參見最高法院62年台上字第1893號
      判例），則丁○○、乙○○分別少分得69,576－23,415
      元（計算式：3,000,000/ 134,550,330＝2.23％，3,120,
      000×2.23％＝69,576；1,050,000×2.23％＝23,415。此
      部分係屬戊○○因不當得利應返還丁○○、乙○○之部分
      ，即戊○○本於其對張鄒正蓮、張光河之債權關係，受領
      張鄒正蓮、張光河給付之前述2,73,500元（計算式：
      3,000,000－269,5000＝2,730,500）元，即為無法律上原
      因之存在。從而，乙○○、丁○○基於不當得利之法律關
      係請求戊○○返還受領之利益，丁○○69,576元、乙○○
      23,415元即屬有據，應予准許。
五、綜上所述，丁○○、乙○○基於委任關係求為判命甲○○給
    付丁○○127,608、乙○○42,945元本息，尚屬有據，應予
    准許，原審就此部分判決丁○○、乙○○勝訴核無不合應予
    維持，甲○○上訴論旨，指摘原判決此部分不當聲明廢棄改
    判，為無理由，應予駁回上訴。至於逾上開金額之部分，原
    判決亦予准許，判決丁○○、乙○○勝訴，尚非有據。甲○
    ○上訴論旨，指摘原判決此部分不當，聲明廢棄改判，為有
    理由，爰將原判決此部分廢棄改判。另丁○○、乙○○上訴
    論旨指摘原判決駁回戊○○部分有所不當，應予廢棄改判，
    經查，戊○○對丁○○、乙○○確有不當得利部分，爰改判
    戊○○應為之給付如主文第四項所示，至於逾第四項所示之
    金額部分，丁○○、乙○○之上訴則無理由，應予駁回。另
    求判決主文第一項，甲○○所應為之給付，與第四項戊○○
    所應為之給付，屬於不真正連帶債務於戊○○應給付之金額
    範圍內，甲○○、戊○○任何一人為給付該金額後，於該金
    額範圍內其債務消滅。丁○○、乙○○主張二人應連帶負給
    付責任，尚乏依據，此部分亦應予以駁回上訴。
六、據上論結，本件乙○○、丁○○、甲○○上訴一部有理由、
    一部無理由，依民事訴訟法第449條第1項、第450條、第79
    條、第85條第1項，判決如主文。
中　　華　　民　　國　　96　　年　　8 　　月　　14　　日
                  民事第15庭
                      審判長法  官  林恩山
                            法  官  陳駿璧
                            法  官  郭松濤
正本係照原本作成。
均不得上訴。
中　　華　　民　　國　　96　　年　　8 　　月　　15　　日
                            書記官  方素珍
